---
title: 1000 Filmes mais populares de 2006 a 2016 segundo o IMDB
output:
  html_document:
    df_print: paged
  pdf_document: default
---

```{r setup, include=FALSE}
r = getOption("repos")
r["CRAN"] = "http://cran.us.r-project.org"
options(repos = r)
if(!require(dplyr)) install.packages("dplyr")
if(!require(ggplot2)) install.packages("ggplot2")
if(!require(magrittr)) install.packages("magrittr")
if(!require(readr)) install.packages("readr")
if(!require(tidyr)) install.packages("tidyr")
library(dplyr)
library(ggplot2)
library(magrittr)
library(readr)
library(stringr)
library(tidyr)
# dataset disponível em https://www.kaggle.com/PromptCloudHQ/imdb-data
filmes = read_csv("../dataset/IMDB-Movie-Data.csv")
```

Este trabalho utiliza uma base de dados dos 1000 filmes mais populares de 2006 a 2016, segundo o site IMDB.

Logo abaixo, poderá ver um resumo desta base e uma explicação de cada coluna. Em seguida, as perguntas que queremos responder e suas respostas.

```{r}
head(filmes)
```

| Variável    | Descrição                                            |
|-------------|------------------------------------------------------|
| Rank        | Posição de 1 a 1000 no ranking de popularidade       |
| Title       | Nome                                                 |
| Genre       | Gênero (separados por vírgulas se houver mais de um) |
| Description | Sinopse                                              |
| Director    | Diretor                                              |
| Actors      | Elenco principal (separados por vírgulas)            |
| Year        | Ano de lançamento                                    |
| Runtime     | Duração (em minutos)                                 |
| Rating      | Nota do público (0 a 10)                             |
| Votes       | Número de votos                                      |
| Revenue     | Arrecadação (em milhões)                             |
| Metascore   | Nota da crítica (0 a 100)                            |

## Quais diretores possuem a maior e a menor nota média do público? E da crítica? E considerando ambos?

Para obter estas respostas, vamos considerar apenas diretores que dirigiram pelo menos 3 filmes.

### Maiores/menores notas médias do público

```{r}
filmes %>%
  group_by(Director) %>%
  filter(n() >= 3) %>%
  summarise(`Nota Média Público` = mean(Rating)) %>%
  arrange(desc(`Nota Média Público`)) %>%
  filter(row_number() <= 5 | row_number() >= n() - 5) %>%
  mutate(Best = row_number() <= 5) %>%
  ggplot(., aes(x = reorder(Director, -`Nota Média Público`, sum), y = `Nota Média Público`, fill = Best)) +
  scale_y_continuous(limits = c(0, 10)) +
  theme(axis.text.x = element_text(angle = 90, hjust = 1)) +
  geom_col(show.legend = FALSE) +
  xlab("Diretor") +
  ylab("Nota Média do Público") +
  geom_text(aes(label = format(`Nota Média Público`, digits = 3)), vjust = 1.6, color = "white", size = 3.5)
```


### Maiores/menores notas médias da crítica

```{r}
filmes %>%
  group_by(Director) %>%
  filter(n() >= 3) %>%
  summarise(`Nota Média Crítica` = mean(Metascore, na.rm = TRUE)) %>%
  arrange(desc(`Nota Média Crítica`)) %>%
  filter(row_number() <= 5 | row_number() >= n() - 5) %>%
  mutate(Best = row_number() <= 5) %>%
  ggplot(., aes(x = reorder(Director, -`Nota Média Crítica`), sum, y = `Nota Média Crítica`, fill = Best)) +
  scale_y_continuous(limits = c(0, 100)) +
  theme(axis.text.x = element_text(angle = 90, hjust = 1)) +
  geom_col(show.legend = FALSE) +
  xlab("Diretor") +
  ylab("Nota Média da Crítica") +
  geom_text(aes(label = format(`Nota Média Crítica`, digits = 4)), vjust = 1.6, color = "white", size = 3.5)
```

### Maior/menor nota média considerando nota do público e da crítica

```{r}
filmes %>%
  mutate(RatingAndMetascore = Rating + Metascore) %>%
  group_by(Director) %>%
  filter(n() >= 3) %>%
  summarise(`Nota Média Geral` = mean(RatingAndMetascore, na.rm = TRUE)) %>%
  arrange(`Nota Média Geral`) %>%
  filter(row_number() <= 5 | row_number() >= n() - 5) %>%
  mutate(Best = row_number() <= 5) %>%
  ggplot(., aes(x = reorder(Director, -`Nota Média Geral`), sum, y = `Nota Média Geral`, fill = Best)) +
  scale_y_continuous(limits = c(0, 110)) +
  theme(axis.text.x = element_text(angle = 90, hjust = 1)) +
  geom_col(show.legend = FALSE) +
  xlab("Diretor") +
  ylab("Nota Média Geral") +
  geom_text(aes(label = format(`Nota Média Geral`, digits = 4)), vjust = 1.6, color = "white", size = 3.5)
```


## Quais os diretores que também atuaram nos filmes que dirigiram?

```{r}
filmes %>%
  filter(str_detect(Actors, Director)) %>%
  group_by(Director) %>%
  summarise(Filmes = paste(Title, collapse = " / "))
  
```


## Quais os 5 filmes com maiores notas do público e menores arrecadações? E os 5 filmes com menores notas do público e maiores arrecadações?

### Maiores notas do público (acima de 8) e menores arrecadações

```{r}
filmes %>%
  filter(Rating > 8) %>%
  arrange(`Revenue (Millions)`, desc(Rating)) %>%
  select(Title, Director, Year, Rating, `Revenue (Millions)`) %>%
  filter(row_number() <= 5)
```


### Maiores arrecadações e menores notas do público (abaixo de 5)

```{r}
filmes %>%
  filter(Rating < 5) %>%
  arrange(desc(`Revenue (Millions)`), Rating) %>%
  select(Title, Director, Year, Rating, `Revenue (Millions)`) %>%
  filter(row_number() <= 5)
```

## Existe algum ator/atriz mais propício a atuar num determinado gênero de filme? Ou com um determinado diretor? Se sim, quem?

### Atores/atrizes mais propícios a atuarem num determinado gênero de filme (considerando 5 ou mais filmes de um gênero)
```{r}
filmes %>%
  separate_rows(Actors, sep = ",") %>%
  separate_rows(Genre, sep = ",") %>%
  group_by(Genre) %>%
  count(Actors, name = "Total") %>%
  filter(Total == max(Total) & Total >= 5) %>%
  summarise(Actors = paste(Actors, collapse = " / "), Total = first(Total)) %>%
  arrange(desc(Total))
```

### Atores/atrizes mais propícios a trabalhar com um determinado diretor

```{r}
filmes %>%
  separate_rows(Actors, sep = ",") %>%
  group_by(Actors) %>%
  count(Director, name = "Total") %>%
  arrange(desc(Total)) %>%
  filter(Total >= 3)
```


## Há alguma correlação entre a nota do público e a nota da crítica? E entre outras variáveis quaisquer?

```{r}
filmes = filmes %>% filter(!is.na(`Revenue (Millions)`) & !is.na(Metascore)) # removendo filmes sem valor de arrecadação e sem nota da crítica
cor(filmes[sapply(filmes, function(x) is.numeric(x))], use = "complete.obs") # utilizando apenas as variáveis numéricas
```

Como pudemos verificar na tabela acima, há uma correlação moderada entre a nota do público (Rating) e a da crítica (Metascore). Também há uma correlação um pouco mais fraca que a anterior entre o número de votos e a arrecadação em milhões. Vamos plotar os gráficos para avaliar.

```{r}
ggplot(filmes, aes(x = Rating, y = Metascore)) +
  geom_point() +
  geom_smooth(method=lm) + 
  ggtitle("Nota do Público vs Nota da Crítica")
```

```{r}
ggplot(filmes, aes(x = Votes, y = `Revenue (Millions)`)) +
  geom_point() +
  geom_smooth(method=lm) + 
  ggtitle("Número de Votos vs Arrecadação")
```

## Há como prever a arrecadação do filme a partir de outras variáveis? E a nota do público?

### Arrecadação

Conforme verificamos acima, a arrecadação possui correlação apenas com o número de votos. Vamos tentar então prever a arrecadação a partir do número de votos.

```{r}
filmes.lm_revenue = lm(`Revenue (Millions)` ~ Votes, data = filmes)
summary(filmes.lm_revenue)
```

De acordo com o modelo de regressão acima, o número de votos explica aproximadamente 40% da variação da arrecadação em milhões.

Vamos tentar melhorar este modelo adicionando o diretor, mas só os 10 mais bem sucedidos em arredacação. Essa lista, obtida da [Wikipedia](https://en.wikipedia.org/wiki/List_of_highest-grossing_directors#Worldwide) em julho/2019, é a seguinte:

| Posição | Diretor                |
|-------------|--------------------|
| 1       | Steven Spielberg       |
| 2       | Anthony Russo          |
| 3       | Peter Jackson          |
| 4       | Michael Bay            |
| 5       | James Cameron          |
| 6       | David Yates            |
| 7       | Christopher Nolan      |
| 8       | Tim Burton             |
| 9       | Robert Zemeckis        |
| 10      | Ron Howard             |

Vamos criar uma nova coluna que indica se o diretor está na lista acima e refazer o modelo de regressão utilizando-a.

```{r}
diretores_bem_sucedidos = c("Steven Spielberg", "Anthony Russo", "Peter Jackson", "Michael Bay", "James Cameron", "David Yates", "Christopher Nolan", "Tim Burton", "Robert Zemeckis", "Ron Howard")
filmes = filmes %>%
  mutate(DiretorGrandeBilheteria = case_when(
    Director %in% diretores_bem_sucedidos ~ TRUE,
    !(Director %in% diretores_bem_sucedidos) ~ FALSE
  ))
filmes.lm_director_votes = lm(`Revenue (Millions)` ~ DiretorGrandeBilheteria + Votes, data = filmes)
summary(filmes.lm_director_votes)
```

Com isso, melhoramos muito pouco o modelo, conseguindo explicar cerca de 42% da variação da arrecadação caso o filme tenha sido dirigido por um destes 10 diretores.

### Nota do público

A outra correlação que vimos foi a entre a nota do público e da crítica. Vamos tentar prever a nota do público a partir da nota da crítica.

```{r}
filmes.lm_rating = lm(Rating ~ Metascore, data = filmes)
summary(filmes.lm_rating)
```

De acordo com o modelo de regressão acima, a nota da crítica explica aproximadamente 45% da variação da nota do público.
